【裁判字號】    95,易,228
【裁判日期】    950330
【裁判案由】    毒品危害防制條例
【裁判全文】
臺灣彰化地方法院刑事判決              95年度易字第228號
公  訴  人  臺灣彰化地方法院檢察署檢察官
被      告  甲○○
                      號
                    現另案在臺灣雲林第二監獄執行中
上列被告因違反毒品危害防制條例案件，經檢察官提起公訴（九
十四年度毒偵字第六○七六號），被告於準備程序中就被訴事實
為有罪之陳述，經告知簡式審判程序之旨，並聽取公訴人、被告
之意見後，由本院合議庭裁定由受命法官獨任進行簡式審判程序
，判決如下：
    主  文
甲○○連續施用第二級毒品，處有期徒刑捌月。
    事  實
一、甲○○前因施用第一級毒品、第二級毒品案件，經本院以八
    十九年度訴字第八六六號分別判處有期徒刑一年四月、八月
    ，應執行有期徒刑一年十月確定，因竊盜案件，經臺灣高等
    法院臺中分院以八十九年度上易字第二七五三號判處有期徒
    刑十月確定，並由臺灣高等法院臺中分院以九十年度聲字第
    一二九○號裁定合併定其應執行之刑為有期徒刑二年六月確
    定；另因竊盜案件，經本院員林簡易庭以八十七年度員簡字
    第二八六號判處有期徒刑五月，緩刑三年確定，嗣由本院以
    九十年度聲字第八八一號裁定撤銷緩刑宣告確定；上開二有
    期徒刑經送監接續執行，於民國九十三年十月六日因縮短刑
    期假釋出監。又因施用第一級毒品案件，經本院以九十年度
    訴字第六二八號判處有期徒刑一年四月確定，因施用第二級
    毒品案件，經本院以九十年度易字第一○三二號判處有期徒
    刑八月確定，因竊盜案件，經本院彰化簡易庭以九十年度彰
    簡字第四六六號判處有期徒刑五月確定，並由本院以九十年
    度聲字第二七八五號裁定合併定其應執行之刑為有期徒刑二
    年四月確定；前開假釋亦經撤銷，其殘刑與上開有期徒刑經
    送監接續執行，現仍在臺灣雲林第二監獄執行中（均不構成
    累犯）。復因首開施用毒品案件，經本院以八十九年度毒聲
    字第二七九九號裁定送強制戒治，嗣經戒治所評定合格，認
    無繼續戒治之必要，由本院以八十九年度毒聲字第五八七六
    號裁定停止戒治，所餘戒治期間付保護管束，後經本院以九
    十年度毒聲字第一四七○號裁定撤銷停止戒治，令入戒治處
    所繼續施以強制戒治，並於九十年十一月三日執行完畢。詎
    甲○○仍不知悔改，復基於施用第二級毒品甲基安非他命之
    概括犯意，自九十四年五、六月間某日起至同年十一月二十
    八日上午六時止，每星期一次，分別在其位於彰化縣彰化市
    ○○里○○街六六巷三七弄九號住處內、彰化縣彰化市大肚
    溪河岸上、彰化縣彰化市○○路某汽車旅館內，以將第二級
    毒品甲基安非他命置於玻璃球管內用火燒烤而吸其煙霧之方
    式，連續施用第二級毒品甲基安非他命多次。嗣於九十四年
    十一月二十九日下午一時三十分許，為警在彰化縣花壇鄉三
    春村後厝一巷內查獲，經採集其尿液送驗，結果呈甲基安非
    他命陽性反應，始悉上情。
二、案經彰化縣警察局彰化分局報告臺灣彰化地方法院檢察署檢
    察官偵查起訴。
    理  由
一、按除被告所犯為死刑、無期徒刑、最輕本刑為三年以上有期
    徒刑之罪或高等法院管轄第一審案件者外，於刑事訴訟法第
    二百七十三條第一項程序進行中，被告先就被訴事實為有罪
    之陳述時，審判長得告知被告簡式審判程序之旨，並聽取當
    事人、代理人、辯護人及輔佐人之意見後，裁定進行簡式審
    判程序；除簡式審判程序及簡易程序案件外，第一審應行合
    議審判；刑事訴訟法第二百七十三條之一第一項、第二百八
    十四條之一分別定有明文。本件被告甲○○所犯係死刑、無
    期徒刑、最輕本刑為三年以上有期徒刑或高等法院管轄第一
    審案件以外之罪，且於本院行準備程序時就被訴事實為有罪
    之陳述，經受命法官告知簡式審判程序之旨，並聽取公訴人
    、被告之意見後，本院合議庭認無不得或不宜改依簡式審判
    程序進行之處，經評議結果，裁定改由受命法官獨任行簡式
    審判程序，合先敘明。
二、訊據被告甲○○對於上開施用第二級毒品甲基安非他命之犯
    行坦承不諱，且其於九十四年十一月二十九日為警查獲後，
    經警採其尿液送驗，結果呈甲基安非他命陽性反應，此有彰
    化縣衛生局煙毒尿液檢驗成績書、尿液代號與真實姓名對照
    認證單各一紙在卷可稽，足徵被告之自白確與事實相符。又
    被告前因施用毒品案件，經本院以八十九年度毒聲字第二七
    九九號裁定送強制戒治，嗣經戒治所評定合格，認無繼續戒
    治之必要，由本院以八十九年度毒聲字第五八七六號裁定停
    止戒治，所餘戒治期間付保護管束，後經本院以九十年度毒
    聲字第一四七○號裁定撤銷停止戒治，令入戒治處所繼續施
    以強制戒治，並於九十年十一月三日執行完畢等情，有臺灣
    彰化地方法院檢察署刑案資料查註紀錄表及臺灣高等法院被
    告全國前案紀錄表各一份在卷可考。被告於九十年十一月三
    日強制戒治執行完畢後，五年內再犯本件施用第二級毒品犯
    行，依毒品危害防制條例第二十三條第二項規定，自應依法
    論科。本件事證明確，被告施用第二級毒品甲基安非他命之
    犯行，應堪認定。
三、核被告所為，係犯毒品危害防制條例第十條第二項之施用第
    二級毒品罪。被告為施用第二級毒品而持有該級毒品，其持
    有之低度行為應為施用之高度行為所吸收，不另論罪。又被
    告先後多次施用第二級毒品之犯行，時間緊接，所犯係構成
    要件相同之罪，顯係基於概括犯意反覆為之，為連續犯，應
    依刑法第五十六條規定，以一罪論，並加重其刑。爰審酌被
    告曾因施用毒品經觀察、勒戒、強制戒治，並受徒刑之執行
    後，仍未能戒斷，再犯本案之罪，顯然未能善體國家設置觀
    察、勒戒、強制戒治機構，協助毒品施用者戒除毒癮之良法
    美意，且因施用第一級毒品、第二級毒品案件，經本院以八
    十九年度訴字第八六六號分別判處有期徒刑一年四月、八月
    ，應執行有期徒刑一年十月確定，因施用第一級毒品案件，
    經本院以九十年度訴字第六二八號判處有期徒刑一年四月確
    定，因施用第二級毒品案件，經本院以九十年度易字第一○
    三二號判處有期徒刑八月確定，此有臺灣彰化地方法院檢察
    署刑案資料查註紀錄表及臺灣高等法院被告全國前案紀錄表
    各一份在卷可稽，猶再次施用毒品，及其犯罪之動機、目的
    、品行、智識程度、施用期間長短、次數、所生危害，暨犯
    罪後坦承犯行，態度尚屬良好等一切情狀，量處如主文所示
    之刑。
據上論斷，應依刑事訴訟法第二百七十三條之一第一項、第二百
九十九條第一項前段，毒品危害防制條例第十條第二項，刑法第
十一條前段、第五十六條，判決如主文。
本案經檢察官高如應到庭執行職務。
中    華    民    國    95    年    3     月    30    日
                  刑事第二庭    法  官  鄭舜元
以上正本證明與原本無異。
如不服本判決，應於判決送達後10日內，向本院提出上訴狀（須
附繕本）。
中    華    民    國    95    年    3     月    31    日
                                書記官  呂雅惠
附錄本案論罪科刑法條全文：
毒品危害防制條例第十條
施用第一級毒品者，處六月以上五年以下有期徒刑。
施用第二級毒品者，處三年以下有期徒刑。


司法院資訊處製作；財團法人民間司法改革基金會備份。
